【裁判字號】    90,自,31
【裁判日期】    900831
【裁判案由】    過失傷害
【裁判全文】
臺灣雲林地方法院刑事判決
    自  訴  人  甲○○
    被      告  丙○○
右列被告因過失傷害案件，經自訴人提起自訴，本院判決如左：
    主  文
丙○○無罪。
    理  由
一、自訴意旨略以：被告丙○○於民國九十年二月二十五日中午十二時十五分許，駕
    駛車號Ｃ６－４１７２號自小貨車，在雲林縣西螺鎮○○里○○道路上，不慎撞
    擊自訴人甲○○所駕車號ＭＭＯ－１２７號重機車，致使自訴人甲○○因而受有
    右腿骨折之傷害，因認被告丙○○涉犯刑法第二百八十四條第一項之過失傷害罪
    嫌云云。
二、按犯罪事實應依證據認定之，無證據不得推定其犯罪事實；又不能證明被告犯罪
    者，應諭知無罪之判決，刑事訴訟法第一百五十四條、第三百零一條第一項分別
    定有明文。又告訴人之告訴，本以使被告受刑事訴追為目的，故其陳述是否與事
    實相符，自應調查其他證據，以資審認，苟其所為攻擊之詞，尚有瑕疵，則在此
    瑕疵未予究明以前，即不能遽採為斷罪之基礎（最高法院六十九年臺上字第一五
    三一號判決參照）。
三、訊之被告丙○○，固坦承其於右揭時、地該Ｃ６－４１７２號自小貨車肇事時在
    場，惟堅決否認有何過失傷害之犯行，辯稱：當時車號Ｃ６－４１７２號自小貨
    車係由伊太太丁○○所駕駛，並非伊所駕駛云云。經查，證人丁○○於警訊及本
    院審理時到庭證稱：當時是伊駕駛車號Ｃ６－４１７２號自小貨車與甲○○發生
    車禍，而丙○○則是坐在駕駛座旁的位置等語，是證人丁○○已坦承當時自小貨
    車係由其所駕駛；又證人即至現場處理之警員乙○○亦到庭具結證述：伊到達現
    場時，丙○○及丁○○均在場，而據丁○○稱，係由其駕車肇事等語，則依當時
    車禍剛發生，行為人情諸尚未回復平穩之際，應不致於有串謀頂替之情形；復本
    件車禍之兩車撞擊位置，依證人乙○○所述，自小貨車係在右側油箱旁，自訴人
    之機車則係在車頭處，此核與證人丁○○所述相符，而與自訴人所述其機車車頭
    撞擊自小貨車之右後照鏡處一情不相吻合，是以證人丁○○所述較堪採信，且依
    此二車撞擊位置觀之，自訴人既是從右側方向駛來，撞擊自小貨車之油箱處，而
    自訴人又於警訊中自承當時車速約四、五十公里，則自訴人於此方向及突發狀況
    ，是否能仔細看見所駕車之人確為男性，實有疑問？再者，依證人丁○○及被告
    所述，當時被告係坐在駕駛座旁位置，並有其二人之小孩，然自訴人卻指述當時
    僅看見駕駛者一人，並未看見駕駛座旁有他人，益徵其當時所見是否清楚，亦堪
    質疑？況自訴人自承於車禍撞擊後旋即倒地昏迷，亦無從知悉駕駛自小貨車者究
    係何人？又被告及證人丁○○經本院隔離訊問，其二人就車禍發生後之情況，所
    述尚大致相符，應堪採信。另參諸本件被告丙○○僅於少年時期有交付保護管束
    之紀錄，並無其他前科紀錄，縱本件自小貨車為其所駕駛，亦不致有加重刑罰或
    撤銷保護管束之情形，且被告丙○○當時確有駕照，業經本院當庭勘驗屬實，其
    車禍當時亦無酒醉情況，業經本院電詢證人乙○○無訛，有本院公務電話紀錄在
    卷可佐，實難認被告有掩飾其過失傷害罪行之動機，則證人丁○○何須甘冒頂替
    犯人之刑事責任，而使被告丙○○脫免本件過失傷害之罪責。綜上，本件駕駛車
    號Ｃ６－４１７２號自小貨車肇事者，應確係證人丁○○而非被告，應堪認定。
    此外，復查無其他積極證據，足認本件車禍肇事確係被告所為，自難令被告負擔
    自訴人所指之過失傷害刑責。本件不能證明被告犯罪，揆諸首開法條及判決例意
    旨，自應為被告無罪判決之諭知。
據上論斷，應依刑事訴訟法第三百零一條第一項，判決如主文。
中      華      民      國      九十      年      八      月    卅一    日
                                        臺灣雲林地方法院刑事第一庭
                                            法  官  廖  國  勝
右正本證明與原本無異。
如不服本判決，應於判決送達後十日內向本院提出上訴狀( 應附繕本 )。
                                            書記官  顏  錦  清
中      華      民      國      九十      年      八      月    卅一    日


司法院資訊處製作；財團法人民間司法改革基金會備份。
